臺灣桃園地方法院民事裁定
111年度壢簡聲字第59號
聲  請  人  鍾怡君  

相  對  人  簡怡鈴  

上列當事人間聲請停止執行事件，本院裁定如下：
    主    文
聲請人供擔保新臺幣1,581,600元後，本院111年度司執字第3827
1號給付票款強制執行事件之強制執行程序，於本院111年度壢簡
字第684號確認本票債權不存在事件判決確定、和解或撤回起訴
前應予停止。
    理  由
一、聲請意旨略以：相對人以本院109年度司票字第4279號本票
    裁定為執行名義，向本院聲請對聲請人以111年度司執字第3
    8271號給付票款事件為強制執行。惟該本票非聲請人所簽發
    ，聲請人並已提起確認本票債權不存在之訴，聲請人願供擔
    保請准裁定停止系爭執行程序等語。
二、按發票人主張本票係偽造、變造者，於前條裁定送達後20日
    內，得對執票人向為裁定之法院提起確認之訴；發票人主張
    本票債權不存在而提起確認之訴不合於第1項之規定者，法
    院依發票人聲請，得許其提供相當並確實之擔保，停止強制
    執行，非訟事件法第195條第1項、第3項定有明文。次按法
    院依非訟事件法第195條第3項定擔保金額而准許停止強制執
    行之裁定者，該項擔保係備供債權人因停止執行所受損害之
    賠償，其數額應依標的物停止執行後，債權人未能即時受償
    或利用該標的物所受之損害額，或其因另供擔保強制執行所
    受之損害額定之，非以標的物之價值或其債權額為依據。
三、經查，本件相對人以本院109年度司票字第4279號本票裁定
    為執行名義，向本院聲請對聲請人為強制執行，經本院以11
    1年度司執字第38271號給付票款事件受理在案，嗣聲請人向
    本院提起確認本票債權不存在之訴（本院111年度壢簡字第6
    84號）等情，業據本院依職權調取上開強制執行事件卷宗查
    核屬實，是聲請人前開聲請，為有理由。惟為確保相對人因
    聲請人聲請停止強制執行不當可能遭受之損害得獲賠償，並
    兼顧兩造之權益，本院依聲請人之聲請，許其提供相當並確
    實之擔保，停止強制執行。次查，相對人對聲請人聲請強制
    執行之債權總額為新臺幣（下同）659萬元，然相對人因本
    件停止執行，即可能受有未能即時受償之利息損失，應以此
    為本件停止執行擔保額之計算依據。參酌前開確認本票債權
    不存在之訴事件，屬適用簡易訴訟程序之案件，訴訟標的價
    額已逾150 萬元，得上訴至第三審，參考各級法院辦案期限
    實施要點規定，第一、二、三審簡易訴訟程序審判案件之辦
    案期限各為10月、2 年、1 年，加計裁判送達、上訴、分案
    等期間，推估本案訴訟自第一審至判決確定所需停止執行之
    期間為4 年，預估為聲請人提起前開確認本票債權不存在之
    訴獲准停止執行因而致相對人之執行延宕之期間，再以上開
    可能獲償債權金額按利率年息6％計算，則相對人因停止執行
    可能受有之利息損害額約為1,581,600元（計算式：659萬元
    ×6％×4年＝1,581,600元），爰依此酌定停止執行之擔保金額
    。
四、爰依強制執行法第18條第2 項，裁定如主文。
中　　華　　民　　國　　111 　年　　5 　　月　　23　　日
                  中壢簡易庭      法  官  江碧珊
以上為正本係照原本作成。
如不服本裁定，應於送達後十日內，向本院提出抗告狀並表明抗
告理由，如於本裁定宣示後送達前提起抗告者，應於裁定送達後
十日內補提抗告理由書（須附繕本）。
中　　華　　民　　國　　111 　年　　5 　　月　　23　　日
                                  書記官  張育誠